Minutes et répertoires du notaire Philippe LAMIRAL, 1575 - février 1585 (étude XXXIII)
Archives nationales
- Minutes de Philippe LAMIRAL, 1575 - février 1585; MC/ET/XXXIII/190 - MC/ET/XXXIII/200
  - Minutes. 1578, MC/ET/XXXIII/193; registre
    - Contre-lettre au sujet d'un transport fictif entre Jeanne Blanchet, veuve de Bertrand de Rentilly, bachelier en médecine, et Jean Deschamps, maître ès arts, demeurant au collège du Plessis., 15 mars 1578; MC/ET/XXXIII/193
      convention; renonciation; Plessis (collège du); Blanchet, Jeanne; Deschamps, Jean; Rentilly, Bertrand de; bachelier
    - Jean Tourneroche, principal du collège de Justice, chargé par procuration du collège de recouvrer les sommes dues, au collège à Rouen et aux environs, substitue dans ses pouvoirs Robert Loyot, docteur en théologie et proviseur du collège des Trésoriers., 17 mars 1578; MC/ET/XXXIII/193
      Rouen (Seine-Maritime); Loyot, Robert; Tourneroche, Jean; docteur d'université; directeur d'établissement d'enseignement; enseignant; directeur d'établissement d'enseignement
    - Le collège de Presles donne comme homme vivant et mourant maître Pierre Caron, procureur et chapelain de la chapelle Notre-Dame fondée au collège, pour le fief de la Queue, assis à Tremblay-les-Gonesse (95) mouvant des enfants de Denis Rivière., 17 mars 1578; MC/ET/XXXIII/193
      Presles (collège de); Tremblay-en-France (Seine-Saint-Denis); Caron, Pierre
    - Bail passé par Protais de Chambly, prêtre, prieur de Notre-Dame de Verdelot au diocèse de Soissons, étudiant en l'Université demeurant au collège des Dix-Huit comme procureur de Philippe de Ravenel, seigneur de Sablonnières (77)., 18 mars 1578; MC/ET/XXXIII/193
      bail; Verdelot (Seine-et-Marne); Dix-huit (collège des); Sablonnières (Seine-et-Marne); Soissons (Aisne); Chambly, Protais de; prêtre; abbé; étudiant
    - Constitution, moyennant 200 écus, de 16 écus 2/3 de rente par Louis Thibault, régent en médecine, et Alix Du Hamel, sa femme, à Pierre de Villoutreys, avocat au Conseil privé du Roi., 20 mars 1578; MC/ET/XXXIII/193
      constitution de rente; Du Hamel, Alix; Thibault, Louis; avocat
    - Testament d'Antoine Mizault, docteur régent en médecine, gisant au lit, malade, en une chambre de la maison de l'Image Sainte-Barbe, à Paris, grande rue Saint-Jacques., 20 mars 1578; MC/ET/XXXIII/193
      testament; Saint-Jacques (grande rue); Mizault, Antoine
    - Procuration par Frère Jean Roche, prêtre, religieux de l'abbaye de La Chaise-Dieu (43) au diocèse de Clermont en Auvergne, étudiant à Paris à Antoine de Fenyer, procureur en Parlement de Bordeaux et Léonard de Voix, solliciteur en ladite Cour, pour s'inscrire en faux contre une procuration ad resignandum que Jean de Fontanges lui avoir et faite par défunt Frère Jean de La Gastine., 20 mars 1578; MC/ET/XXXIII/193
      procuration; La Chaise-Dieu (Haute-Loire); Bordeaux (Gironde); Clermont-Ferrand (Puy-de-Dôme); Roche, Jean; prêtre; religieux; étudiant
    - Constitution, moyennant 200 écus de 16 écus 2/3 de rente par Louis Thibault, docteur en médecine et Alix Du Hamel, sa femme, à Nicolas Mulot, docteur en théologie et chanoine de Saint-Benoît-le-Bien-Tourné., 29 mars 1578; MC/ET/XXXIII/193
      constitution de rente; Du Hamel, Alix; Mulot, Nicolas; Thibault, Louis; chanoine; docteur d'université; docteur d'université
    - Bail pour 5 ans de la Saint-Rémy 1578 et moyennant 40 écus d'or par an de la maison anciennement appelée la Petite Sorbonne et à présent le collège de Calvi, par le collège de Sorbonne, à Etienne Fontaine, maître ès arts., 3 avril 1578; MC/ET/XXXIII/193
      bail; Sorbonne; Fontaine, Etienne
    - Déclaration de François Mizault, trésorier de la gendarmerie de France, demeurant à Lyon, au sujet de l'exécution testamentaire de la succession d'Antoine Mizault, régent en médecine, son frère, dont il est seul héritier., 4 avril 1578; MC/ET/XXXIII/193
      déclaration; Mizault, Antoine; Mizault, François; trésorier payeur (Ancien Régime)
    - Procuration en blanc pour plaider et demander le renvoi de la cause devant le prévôt de Paris par Jean Dargillières, étudiant au collège des Chollets., 8 avril 1578; MC/ET/XXXIII/193
      procuration; Cholets (collège des); Dargillières, Jean; étudiant
    - Nomination pour 3 ans de la Saint-Rémy 1578 par le collège du Plessis de Simon De La Croix pour régir et gouverner le collège., 9 avril 1578; MC/ET/XXXIII/193
      nomination; Plessis (collège du); De La Croix, Simon
    - Procuration par Jean Mudrac, écuyer, seigneur de Cunes, vicomte de Valognes, bailliage du Cotentin, étudiant demeurant au collège de Justice à François Jourdain, seigneur de Rouville, pour recevoir toute les sommes qui lui sont dues par Robert Muldrac, son frère, écuyer, seigneur de Greneville et par tous autres., 11 avril 1578; MC/ET/XXXIII/193
      procuration; Justice (collège de); Mudrac, Jean; étudiant
    - Bail pour 9 ans de la Saint-Martin-d'hiver 1577 et moyennant 200 livres, un muid d'avoine et 6 chapons gras de la ferme de l'abbaye de Livry, 93 par Antoine Abelly, docteur en théologie, abbé de Notre-Dame de Livry-en-Launoy et prédicateur et confesseur de la Reine Mère à Jacques Barbe, sergent ordinaire du roi en sa forêt de Bondy et Livry., 11 avril 1578; MC/ET/XXXIII/193
      Précisions sur les lieux: Livry-Gargan (Seine-Saint-Denis)--Notre-Dame (abbaye, ferme)
      bail; Livry-Gargan (Seine-Saint-Denis); Abelly, Antoine; Barbe, Jacques; abbé; docteur d'université
    - Testament de Pierre de Sauvage, écuyer, seigneur d'Armagnat en Bordelais, étudiant à Paris, demeurant en la maison du Petit Corbeil, rue Frementel, âgé de 20 ans, gisant au lit, malade., 12 avril 1578; MC/ET/XXXIII/193
      testament; Frémenteau (rue); Sauvage, Pierre de; étudiant
    - Titre nouvel par André Galloys, manouvrier à Mitry-en-France (95) comme détenteur d'une maison à Mitry, mouvant du fief de Mory, près Mitry, dont sont seigneurs Jacques Kerver, libraire à Paris, et les enfants de défunt Thielmant Kerver, vivant aussi libraire juré à Paris., 12 avril 1578; MC/ET/XXXIII/193
      titre nouvel; Mitry-Mory (Seine-et-Marne); Kerver, Jacques; Kerver, Thiellement; Galloys, André; libraire; journalier; libraire
    - Vente moyennant 133 écus un tiers de son office de petit bedeau de la Nation de France en l'Université, par Nicolas Guyon, à Pierre Certain, écolier étudiant., 14 avril 1578; MC/ET/XXXIII/193
      traité d'office; Certain, Pierre; Guyon, Nicolas; huissier; étudiant
    - Procuration en blanc par Hubert de Veignes, écolier étudiant, demeurant au collège Gervais le Chrétien, pour prendre possession de la prébende du Faulx en la cathédrale Saint-Pierre de Lisieux dont il a été pourvu par le décès d'Hubert Dulong, dernier paisible possesseur., 16 avril 1578; MC/ET/XXXIII/193
      Maître Gervais (collège de); Lisieux (Calvados); Veignes, Hubert de; étudiant
    - Titre nouvel par Jacques Jacquard, étudiant, comme prieur de Notre-Dame de Magny-en-Vexin ordre de Saint-Augustin, diocèse de Rouen, membre dépendant du prieuré Saint-Jean-Baptiste d'Aureil pour une pension annuelle de 4 livres due au prieur d'Aureil., 18 avril 1578; MC/ET/XXXIII/193
      titre nouvel; Magny-en-Vexin (Val-d'Oise); Aureil (Haute-Vienne); Rouen (Seine-Maritime); Jacquard, Jacques; étudiant; abbé
    - Procuration par André Durade, pensionnaire sur la prébende dont il a été titulaire à la collégiale de Laqueuille en Auvergne, diocèse de Clermont, étudiant au collège de Marmoutiers, à André Dorelle, étudiant, pour toucher sa pension., 18 avril 1578; MC/ET/XXXIII/193
      procuration; Laqueuille (Puy-de-Dôme); Durade, André; étudiant; étudiant
    - Attestation par Ode Pigenat, recteur du collège de Clermont dit des Jésuites, âgé de 50 ans; Charles Sager, 40 ans; Regnault Grigneault, 35 ans et Michel Coissart, 32 ans, tous prêtres de la Société de Jésus, en faveur de Bernard de Launay, prêtre, ancien correcteur du collège des Jésuites., 18 avril 1578; MC/ET/XXXIII/193
      attestation; Clermont (collège de); Pigenat, Ode; prêtre
    - Contrat de mariage entre Pierre Fremont, natif de Neuilly-Saint-Front (02), maître émouleur de grandes forces, et Renè Leclerc, fille de Jean Leclerc, imprimeur, bourgeois de Paris, demeurant rue Fromentel, et de Jeanne Malo., 19 avril 1578; MC/ET/XXXIII/193
      contrat de mariage; Neuilly-Saint-Front (Aisne); Frémenteau (rue); Fremont, Pierre; Leclerc, Renée; Leclerc, Jean; Malo, Jeanne; imprimeur
    - Procuration en blanc pour plaider donnée par Robert Lyot, docteur en théologie, curé de Notre-Dame-de-Barville au diocèse de Rouen., 19 avril 1578; MC/ET/XXXIII/193
      Lyot, Robert; curé; docteur d'université
    - Bail pour 5 ans de ce jour et moyennant 5 écus d'or soleil à 60 sols des dîmes de Seignolles-en-Brie, 77, qui lui ont été adjugées par sentences des requêtes du palais à l'encontre des Bernardins de Paris, par Antoine Abelly, docteur en théologie, abbé de Livry-en-Launay, prédicateur et confesseur de la Reine Mère, à Blaise Pichonnet, laboureur à Seignolles., 19 avril 1578; MC/ET/XXXIII/193
      bail; Livry-Gargan (Seine-Saint-Denis); Soignolles-en-Brie (Seine-et-Marne); Abelly, Antoine; Pichonnet, Blaise; abbé; docteur d'université; agriculteur
    - Constitution moyennant 200 écus, de 16 écus 2/3 de rente assis sur la maison où demeure Guillaume Cadier, notaire au Châtelet, rue de la Harpe, époux de Geneviève Guibert, à Nicaise Harmien, avocat au parlement., 19 avril 1578; MC/ET/XXXIII/193; fol.0251
      constitution de rente; Harpe (rue de la); Cadier, Guillaume; Guibert, geneviève; Harmien, Nicaise; notaire; avocat au parlement (Ancien Régime)
    - Procuration par Gilles de Vaugirauld, docteur en théologie, abbé de Saint-Wandrille, au diocèse de Rouen, à maître Chauveau, pour donner à bail les revenus de l'abbaye., 21 avril 1578; MC/ET/XXXIII/193
      Précisions sur les lieux: Saint-Wandrille (Saint-Wandrille-Rançon, Seine-Maritime)--Abbaye; Saint-Wandrille-Rançon (Seine-Maritime)--Saint-Wandrille
      procuration; Saint-Wandrille-Rançon (Seine-Maritime); Vaugirauld, Gilles de; abbé; docteur d'université
    - Procuration par Edme Bourgoing, docteur en théologie, profès de l'ordre des frères prêcheurs du couvent des frères, couvent de Rouen, et de présent prieur du couvent des frères prêcheurs en l'université de Paris., 22 avril 1578; MC/ET/XXXIII/193
      Précisions sur les lieux: Rouen (Seine-Maritime)--Couvent
      procuration; Rouen (Seine-Maritime); Bourgoing, Edme; docteur d'université; abbé; religieux
    - Procuration par Raoul Guillier, docteur en théologie, pour demander à l'évêque de Rennes sa nomination à la cure de Sougeal-en-Bretagne à laquelle il a été présenté par Jean de La Rochefoucauld, abbé de Marmoutiers., 23 avril 1578; MC/ET/XXXIII/193
      procuration; Sougéal (Ille-et-Vilaine); Guillier, Raoul; La Rochefoucauld, Jean de (15..-1583); abbé; docteur d'université; évêque
    - Transaction entre Jacques Amyot, professeur ès lettres hébraïques et grecques, et Etienne Amyot son frère, marchand à La-Ferté-Bernard, 72 au sujet du report d'échéance d'une somme de 1.000 livres dues par Etienne à Jacques., 24 avril 1578; MC/ET/XXXIII/193
      accord; La Ferté-Bernard (Sarthe); Amyot, Etienne; Amyot, Jacques (1513-1593); commerçant; enseignant
    - Contrat de mariage entre Jean Loret, compagnon fourbisseur d'épées, et Marguerite Mauguier, forgeur de garnitures d'épées, et de Jeanne de La Vallée., 25 avril 1578; MC/ET/XXXIII/193
      contrat de mariage; Loret, Jean; Mauguié, Marguerite; Mauguier, Etienne; La Vallée, Jeanne de
    - Le 28 avril 1578, Prix et André Marchais, frères, laboureurs à Chatenay, se rendant au collège Fortet, en la chambre d'André Mauduict, ayant vue sur la cour du collège à laquelle on accède par la seconde vis du grand corps d'hôtel sur rue et qui serait le domicile de Jean Malescot, pour offrir de lui payer 210 livres., MC/ET/XXXIII/193
      Fortet (collège de); Châtenay-Malabry (Hauts-de-Seine); Marchais, Prix; Marchais, André; agriculteur
    - Procuration en blanc de Claude Auzeray, prêtre, pédagogue au collège de Calvi, pour plaider contre Simon Pigeard, le Jeune, écolier étudiant, curé des Yermenonville-sous-Golardon, diocèse de Chartres., 28 avril 1578; MC/ET/XXXIII/193
      Précisions sur les lieux: Bailleau-Armenonville (Eure-et-Loir)--Armenonville
      procuration; Bailleau-Armenonville (Eure-et-Loir); Auzeray, Claude; Pigeard, Simon; curé; prêtre; enseignant; étudiant
    - Attestation par Jean Deniset, docteur régent en l'université, en faveur de Henri Thuroy, bourgeois de Paris et messager juré pour le diocèse de Sens., 1er mai 1578; MC/ET/XXXIII/193
      attestation; Deniset, Jean; Thuroy, Henri; docteur d'université; messager
    - Procuration en blanc par Raoul Guillier, docteur en théologie, chapelain et boursier du collège du Plessis pour resigner entre les mains de Jean de La Rochefoucauld, abbé de Marmoutiers, collecteur des bourses du collège du Plessis, sa chapelle et bourse en faveur de Guillaume Hoël, du diocèse de Dol-en-Bretagne, bachelier en théologie., 5 mai 1578; MC/ET/XXXIII/193
      procuration; Plessis (collège du); Guillier, Raoul; Hoël, Guillaume; La Rochefoucauld, Jean de (15..-1583); abbé; bachelier; étudiant; docteur d'université
    - Quittance par Michel Malescot, étudiant, curé de Saint-Denis-les-Châteaudun [Saint-Denis-les-Ponts, canton de Châteaudun, Eure-et-Loir], à André Marchais, laboureur à Châtenay [Châtenay-Malabry], de 98 livres 10 sols à valoir sur 218 livres., 6 mai 1578; MC/ET/XXXIII/193
      quittance; Saint-Denis-les-Ponts (Eure-et-Loir); Châtenay-Malabry (Hauts-de-Seine); Malescot, Michel; étudiant; curé; agriculteur
    - Transaction entre Laurent Raimbault, principal du collège d'Inville, curé de Pantin, 93 et les frères, sœurs et héritiers du défunt Noël Boucault, son prédécesseur en la cure de Pantin., 12 mai 1578; MC/ET/XXXIII/193
      accord; Boucault, Noël; Raimbault, Laurent; curé; directeur d'établissement d'enseignement; enseignant
    - Procuration par Jean Grossin, étudiant, demeurant à Paris, rue de la Harpe, au Plot de bois, fils de défunt Etienne Grossin, laboureur à la Canelière, paroisse de Chantaigne, pays du Maine, et Julien Potier à Pierre Potier, son oncle maternel, bourgeois de Paris, marchand hôtelier rue de la Harpe, au Plot de bois, pour gérer la succession de ses parents., 12 mai 1578; MC/ET/XXXIII/193
      procuration; Harpe (rue de la); Chantrigné (Mayenne); Grossin, Jean; Grossin, Etienne; étudiant; agriculteur; hôtelier
    - Le Collège des Cholets élit comme procureur François Piquet, boursier théologien, et lui donne tous pouvoirs pour l'administration., 15 mai 1578; MC/ET/XXXIII/193
      procuration; Cholets (collège des); Piquet, François; étudiant
    - Procuration par Eloi Magnan, licencié en décret, prieur de Morée au diocèse de Chartres, professeur en lettres grecques à Paris, à Claude Belot, étudiant, prieur de Meslay au diocèse de Chartres (Meslay-le-Vidame, 28) pour recevoir les deniers dus à cause du prieuré de Morée et pour mettre aux enchères les biens les moins dommageables afin d'acquitter les 266 écus 2/3 ou 800 livres auxquels le prieur a été forcé., 25 mai 1578; MC/ET/XXXIII/193
      Précisions sur les lieux: Morée (Loir-et-Cher)--Prieuré
      procuration; Morée (Loir-et-Cher); Maignan, Eloi; abbé; enseignant
    - Robert Bienaymé, prieur de Renty au diocèse de Boulogne (62) reconnaît devoir 400 écus soleil pour prêt à frère Laurent Gaboys, procureur au collège de Marmoutiers qui pourra en recevoir le remboursement des fermiers du prieuré de Renty., 26 mai 1578; MC/ET/XXXIII/193
      Précisions sur les lieux: Renty (Pas-de-Calais)--Prieuré
      obligation; Renty (Pas-de-Calais); Bienaymé, Robert; Gaboys, Laurent; abbé
    - Procuration en blanc par Odard Hennequin, maître ès arts, étudiant en théologie, curé de Bonnecourt au diocèse de Langres, pour s'opposer à la saisie des revenus d'une chapelle fondée en l'église de Bonnecourt., 28 mai 1578; MC/ET/XXXIII/193
      Bonnecourt (Haute-Marne); Hennequin, Odard; étudiant; curé
    - Constitution, moyennant 200 écus, de 16 écus deux tiers de rente par Louis Thibault, docteur en médecine, et Alex Du Hamel, sa femme, à Nicolas Mulot, docteur en théologie et chanoine de Saint-Benoît-le-Bien-Tourné., 29 mai 1578; MC/ET/XXXIII/193
    - Procuration en blanc par Adrien Bauen, principal des anciens du collège de Lisieux, pour recevoir 92 écus 2/3, 6 sols et 9 deniers de la veuve et du huitième de David Thiron, vivant greffier de Pont-l'Evêque, à raison de la pension de son disciple David Thiron, fils du défunt., 31 mai 1578; MC/ET/XXXIII/193
      Pont-l'Evêque (Calvados); Bauen, Adrien; Thiron, David; greffier; directeur d'établissement d'enseignement; enseignant
    - Bail pour 9 ans de la Saint-Jean-Baptiste 1578 et moyennant 40 écus d'or d'une maison à Paris, rue de la Harpe, où demeurait la veuve Pierre Ataignant, par le collège d'Inville à Mathieu Mosnyer, maître joueur d'instruments, bourgeois de Paris, et Denise Du Floch, sa femme (et contre-lettre du 4 juin 1578)., MC/ET/XXXIII/193
      bail; convention; renonciation; Dainville (collège de); Harpe (rue de la); Ataignant, Pierre; Mosnyer, Mathieu; musicien
    - Bail pour 9 ans de la Saint-Jean-Baptiste 1578 et moyennant 3 écus 1/3 par le collège d'Inville à Pierre Dufour, maître cordonnier à Paris, et Avoye Charron, sa femme, du bas qui est joignant la porte et entrée du collège ayant issue sur la rue des Cordeliers, au devant de l'église Saint-Côme-et-Damien., 4 juin 1578; MC/ET/XXXIII/193
      bail; Dainville (collège de); Cordeliers (rue des); Saint-Côme-et-Saint-Damien (église); Charron, Avoye; cordonnier
    - Bail pour 9 ans de Noël 1578 et moyennant 26 écus 2/3 par an d'une maison à Paris rue de la Harpe où les preneurs demeurent par le collège d'Inville à sir Etienne Lesaige, marchand apothicaire, bourgeois de Paris, époux d'Elisabeth de Rive., 4 juin 1578; MC/ET/XXXIII/193
      bail; Dainville (collège de); Harpe (rue de la); Lesaige, Etienne; pharmacien
    - Procuration en blanc par François Grassin, étudiant, clerc du diocèse du Mans, demeurant à Paris, rue des Porées, en la maison de La Lanterne, pour prendre possession de la cure de Saint-Aubin-Fosse-Louvain., 6 juin 1578; MC/ET/XXXIII/193
      Le Mans (Sarthe); Poirées (rue des); Saint-Aubin-Fosse-Louvain (Mayenne); Lanterne (enseigne de la); Grassin, François; étudiant
    - Marché entre Jean Chappon, voiturier par terre à Paris, rue des Lavandières près la Place Maubert, et les collèges de Cambrai et de Tréguier, pour l'enlèvement des immondices qui sont en la ruelle sise entre les deux collèges, moyennant 5 écus 1/3 (et quittance du 22 juin 1578)., 10 juin 1578 - 22 juin 1578; MC/ET/XXXIII/193
      marché; quittance; Cambrai (collège de); Tréguier (collège de); Lavandières (rue des); Maubert (place); Chappon, Jean; transporteur de marchandises
    - Interrogatoire par frère Edme Bourgoing, dominicain, docteur en théologie et prieur du couvent des Dominicains de Paris, de frère Pierre Housseau, accusé d'avoir saisi la justice séculière., 12 juin 1578; MC/ET/XXXIII/193
      Bourgoing, Edme; Housseau, Pierre; docteur d'université; abbé; religieux
    - Bail pour la période de Juillet 1578 à la Saint-Martin 1578, et 3 ans en suite de la Saint-Martin 1578, et moyennant 53 écus 1/3 des revenus de la cure de Pantin, 93 par Laurent Raimbault, principal du collège de Dainville, à Jean Gesbert, prêtre, demeurant actuellement à Marchémoret, diocèse de Meaux., 13 juin 1578; MC/ET/XXXIII/193
      bail; Marchémoret (Seine-et-Marne); Pantin (Seine-Saint-Denis); Gesbert, Jean; Raimbault, Laurent; directeur d'établissement d'enseignement; enseignant; prêtre
    - Bail à rente par Etiennette Desvaulx, veuve de François Crozon, notaire au Châtelet, à Michel Crozon, son fils, auditeur en la chambre des comptes, et Marie Maheut, sa belle-fille, de la ferme sise à Castenoy près Clermont-en-Beauvaisis, avec les fiefs de Villiers, des Vaulx, Verberie et du Charron, étant aux environs et ayant appartenus à ses oncles et aïeux, moyennant 53 écus 1/3 de rente (avec contrelettres du même jour)., 21 juin 1578; MC/ET/XXXIII/193; fol.0392 au fol.0396
      bail; Clermont (Oise); Crozon, François; Desvaulx, Etiennette; Crozon, Michel; Maheut, Marie; notaire; auditeur de justice; comptable
    - Recrutement par Jacques Macé, principal du Collège de Nantes pour tenir, durant un an à compter d'octobre 1578: la 5ème classe, Louis Gabert, étudiant à Paris, rue des Bernardins, moyennant 16 écus 2/3 ;- la 4ème classe, Hugues Léger, régent au collège de Montaigu, moyennant 24 écus ;- la 2ème classe, Jean Trippart, moyennant 46 écus 2/3; la 1ère classe Gilbert Joye, régent au collège d'Harcourt, moyennant 66 écus 2/3., 23 juin 1578 - 30 juin 1578; MC/ET/XXXIII/193
      Macé, Jacques; Gabert, Louis; Léger, Hugues; Trippart, Jean; Joye, Gilbert
    - Procuration par Gaspard Le Febvre, écolier étudiant, sieur de Saint-Germain, à Jacques Pelletier, greffier de Monviller, pour le représenter au partage de la succession de Pierre Le Febvre, marchand en Bretagne, et asseoir le douaire d'Armelle Gelin, veuve dudit Le Febvre., 28 juin 1578; MC/ET/XXXIII/193
      procuration; Le Febvre, Gaspard; étudiant; commerçant; greffier
    - Jean Trippart, maître és arts demeurant au collège de Lisieux, s'oblige envers Jacques Macé, pédagogue, demeurant audit collège, de se rendre en septembre 1578 à Nantes pour y régenter la seconde classe du collège dont Macé est le principal, moyennant 46 écus 2/3., 30 juin 1578; MC/ET/XXXIII/193
      obligation; Nantes (Loire-Atlantique); Lisieux (collège de); Macé, Jacques; Trippart, Jean; directeur d'établissement d'enseignement; enseignant; enseignant
    - Titre nouvel par Antoine Champhoudry, laboureur de vignes à Bagneux, 92, détenteur de trois quartiers de terre chargés de 8 deniers parisis envers Gervais Milloys, docteur en théologie. 1er Juillet 1578 et autre du 8 Juillet 1578., 1er juillet 1578 - 8 juillet 1578; MC/ET/XXXIII/193
      titre nouvel; Bagneux (Hauts-de-Seine); Millois, Gervais; docteur d'université; agriculteur
    - Testament de Nicolas Cynelle, religieux non profès au prieuré et couvent Notre-Dame de Vauvert, natif de la paroisse d'Isles en la ville de Troyes (10), fils de défunt Jean Cynelle, marchand à Isles et de Jeanne Fardelle., 1er juillet 1578; MC/ET/XXXIII/193
      testament; Cynelle, Nicolas; Cynelle, Jean; Fardelle, Jeanne; religieux; commerçant
    - Obligation par Claude Belot, prieur de Meslay, diocèse de Chartres [prieuré Saint-Nicolas de Meslay-le-Vidame], demeurant à Saint-Martin-le-Beau (Tours, Indre-et-Loire), près d'Amboise, de 490 livres 15 sols envers Pierre Lenfant, étudiant, pensionnaire sur ledit prieuré, pour le solde des arrérages échus jauqu'à ce jour, de sa pension de 500 livres sur ledit prieuré. Et quittance des 490 livres 15 sols due., 4 juillet 1578; MC/ET/XXXIII/193
      obligation; quittance; Meslay-le-Vidame (Eure-et-Loir); Tours (Indre-et-Loire); Belot, Claude; abbé; étudiant
    - Martin Delespine, pédagogue au collège de Bourgogne, met en apprentissage pour un an François Delespine, le Jeune, son frère, âgé de 12 à 13 ans, avec François Delespine l'aîné, leur frère, maître passementier rubannier hors la Porte Saint-Jacques., 4 juillet 1578; MC/ET/XXXIII/193
      contrat d'apprentissage; Saint-Jacques (faubourg); Delespine, François; Delespine, Martin; passementier; enseignant; tisserand
    - Opposition par Guillaume Du Jardin, bachelier en théologie, boursier du collège d'Harcourt, à la reddition du compte de la charge de procureur du collège d'Harcourt que se propose de faire Jean Quitebeuf., 7 juillet 1578; MC/ET/XXXIII/193
      compte; Harcourt (collège d'); Du Jardin, Guillaume; bachelier; étudiant